【裁判字號】    97,審易,987
【裁判日期】    970808
【裁判案由】    違反保護令罪等
【裁判全文】
臺灣高雄地方法院刑事判決             97年度審易字第987號
公  訴  人  臺灣高雄地方法院檢察署檢察官
被      告  甲○○
                    另案羈押在臺灣高雄看守所
上列被告因違反保護令罪等案件，經檢察官提起公訴（97年度偵
字第3914號、第4445號），本院判決如下：
    主  文
本件公訴不受理。
    理  由
一、公訴意旨略以：被告甲○○係告訴人乙○○之前男友，2 人
    於民國96年5 月底某日分手前曾同居，具有家庭暴力防治法
    第3 條第2 款所定之家庭成員關係。被告前因對告訴人實施
    身體上不法侵害及為騷擾行為，經告訴人聲請後，由本院於
    96年7 月17日，以96年度家護字第871 號裁定核發民事通常
    保護令，禁止被告對告訴人、告訴人之子女實施身體或精神
    上不法侵害行為，亦不得為騷擾、接觸、跟蹤行為，並應遠
    離告訴人住所至少100 公尺，有效期間為1 年，之後再因告
    訴人聲請，復經本院以96年度家護聲字第79號裁定變更前揭
    裁定，禁止被告向告訴人實施家庭暴力、不得對告訴人及告
    訴人子女為通信、通話之行為及命被告應遠離告訴人住所至
    少100 公尺。詎被告收受前揭保護令而得悉其內容後，仍基
    於恐嚇危害安全及違反民事保護令之犯意：(一)於96年12月24
    日至同年月26日間某時許，接續以其行動電話傳送內容為「
    很好機會給妳乙○○妳不要卻為了一個男人放棄不顧家人還
    有跟男人在一起就關機很好那就玩大一點」、「給予妳機會
    妳乙○○不要一定要逼我抓人不要以為我不會也不敢希望妳
    不要後悔」、「真賤男人在身邊了電話就放在別處不用了當
    初我怎麼求妳乙○○的結果妳為了跟客兄在一起爽妳是怎麼
    對法官說的怎麼陷害設計我的既然妳這麼狠妳就看著辦吧」
    、「妳乙○○不敢接電話沒關係小孩子如果怎樣不要怪我反
    正妳乙○○很厲害」、「沒關係妳就不要讓我抓到人」、「
    叫妳那個沒鳥的男人和婊子躲好了對了忘記告訴妳乙○○如
    果不回去看妳母親就沒機會了因為是妳逼我的」、「妳厲害
    儘量縮機不要讓我抓到我已經忍無可忍了祝妳乙○○躲得漂
    亮」、「我最後在說一次妳在中午前不開鎖跟我談的話表示
    妳希望看到後果就不能怪我了婊子」、「乙○○妳還記得妳
    年輕時候發生的事吧可能妳女兒也會遇上喔一切的事都是妳
    乙○○造成的不能怪我」、「很好妳會看到後果的妳認為我
    無法抓到就對了乙○○妳不要以為我跟妳那個沒鳥沒睪丸的
    男人一樣要跟我玩就不哭不要後悔」、「是妳乙○○要逼我
    狂的妳盡量塽（爽）繼續跩不要後悔我被抓之前會讓妳沒眼
    淚哭的」、「妳要賭我被關之前妳不願意跟我談妳就會付出
    應該有的代價妳不要怪我」之簡訊，至告訴人所使用之行動
    電話，致告訴人心生畏懼，對之為騷擾行為；(二)於97年1 月
    1 日某時，接續以其行動電話，傳送內容為「鎖機很好妳乙
    ○○已經告訴我答案了不要後悔」、「既然妳給臉不要臉我
    就拿妳跟我做愛的相片去每棟大樓貼我看妳怎麼跟那個沒鳥
    的怎麼說」、「不跟我談不開鎖機沒關係我時間多妳再如此
    我直接安排下去不要後悔」、「妳一定要跟我玩跟我賭就對
    了反正我都安排好了只到妳一句話妳不接電話或鎖機我就馬
    上動作」之簡訊，至告訴人所使用之行動電話，致告訴人心
    生畏懼，對之為騷擾行為，因認被告涉犯家庭暴力防治法第
    61條第2 款之違反保護令罪嫌，及刑法第305 條之恐嚇危害
    安全罪嫌。
二、按已經提起公訴之案件，在同一法院重行起訴者，應諭知不
    受理之判決，並得不經言詞辯論為之，刑事訴訟法第303 條
    第2 款、第307 條分別定有明文。經查，被告涉嫌在收受本
    院前開96年度家護字第871 號民事通常保護令後，於96年12
    月16日至23日，以其行動電話，傳送內容為「妳喜歡玩我陪
    妳玩，不然沒機會了，妳不接準備賠錢了，妳繼續鎖機沒關
    係，不能怪我，是妳要我這樣做的，妳再拿我的簡訊去告看
    看，妳會付出代價的，妳乙○○再不接就是自己害自己，不
    要又說我害妳的，反正就是被關，妳就繼續告繼續設計我，
    但妳會付出什麼代價，妳自己知道，既然妳那麼喜歡害我，
    我就讓妳高興一點讓妳爽，希望妳不要後悔，機會妳不給人
    ，很好，不要跟我和解，我就會做了，妳繼續不跟我談沒關
    係，我直接找小孩說」之簡訊，至告訴人所使用之行動電話
    ，致告訴人心生畏懼，因而涉犯家庭暴力防治法第61條第1
    項第1 、2 款之違反保護令罪嫌，及刑法第305 條之恐嚇危
    害安全罪嫌，業經臺灣高雄地方法院檢察署檢察官於97年4
    月18日偵查終結，向本院提起公訴，於97年4 月29日繫屬在
    案（案號：97年度訴字第888 號），而該案現正由本院審理
    中、尚未確定等情，有該案之起訴書、臺灣高等法院被告前
    案紀錄表可憑。而依被告於本院審理中所述，其傳送本案及
    本院97年度訴字第888 號乙案之簡訊，均是基於相同之原因
    （見本院97年7 月11日審判筆錄），且本案公訴意旨關於被
    告前開犯罪事實(一)犯罪時間之始期，係96年12月24日，而本
    院97年度訴字第888 號乙案被告之犯罪時間，則持續至96年
    12月23日，2 者時間相連接，又據被告於本院審理中所述，
    其於96年12月26日（即本案公訴意旨關於被告前開犯罪事實
    (一)犯罪時間之末期）以後，至97年1 月1 日（即本案公訴意
    旨關於被告前開犯罪事實(二)犯罪時間之始期）以前，亦曾傳
    送類似簡訊與告訴人（見本院97年7 月11日審判筆錄），則
    被告於本院97年度訴字第888 號乙案及本案中，多次傳送恐
    嚇、騷擾簡訊與告訴人之犯行，顯係基於同一決意而為之數
    個舉動，且時間相近、犯罪手段相同、侵害同一法益，依一
    般社會健全之觀念，難以強行分開，要屬接續犯之實質上一
    罪，則本案檢察官就與上開已先繫屬於本院97年度訴字第
    888 號乙案為同一案件之前揭犯罪事實，重行向本院起訴，
    於97年6 月2 日繫屬本院，有臺灣高雄地方法院檢察署移送
    函及本院收案戳章在卷可按，是本案繫屬在後，揆諸前揭說
    明，爰不經言詞辯論，逕為諭知不受理之判決。
三、至被告同時被訴於96年12月11日，以電話聯絡並質問告訴人
    ，對告訴人為騷擾行為，因而涉犯家庭暴力防治法第61條第
    2 款之違反保護令罪嫌部分，由本院另行審結，附此敘明。
據上論斷，應依刑事訴訟法第303 條第2 款、第307 條，判決如
主文。
中    華    民    國    97    年    8     月    8     日
                  刑事第七庭    法  官   陳君杰
以上正本證明與原本無異。
如不服本判決，應於判決送達後10日內，向本院提出上訴狀。
中    華    民    國    97    年    8     月     8    日
                                書記官   李承悌


司法院資訊處製作；財團法人民間司法改革基金會備份。
